【裁判字號】    95,易,1466
【裁判日期】    950719
【裁判案由】    加重竊盜
【裁判全文】
臺灣臺中地方法院刑事判決              95年度易字第1466號
公  訴  人  臺灣臺中地方法院檢察署檢察官
被      告  丙○○
                      之1號8.
上列被告因加重竊盜案件，經檢察官提起公訴（九十五年度偵字
第一０二四四號），經本院合議庭裁定，由受命法官依法獨任進
行簡式審判程序，本院判決如下：
    主    文
丙○○連續攜帶兇器竊盜，累犯，處有期徒刑捌月。扣案之破壞
剪壹支、美工刀壹支、老虎鉗壹支，均沒收。
    事    實
一、丙○○前因竊盜案件，經本院於民國八十九年九月六日判處
    有期徒刑十一月（本院八十九年度中簡字第一四九六號），
    嗣經臺灣高等法院臺中分院駁回上訴確定（臺灣高等法院臺
    中分院八十九年度上易字第二九二七號），於民國九十一年
    三月五日縮短刑期執畢出監。猶不知悔改，復基於為自己不
    法所有意圖之概括犯意，先於九十五年五月七日上午十一時
    許，在臺中市○區○○○街一百八十二號前，手持客觀上足
    以為兇器之老虎鉗一支，竊取被害人乙○○所有之車牌號碼
    ＦＰ５—３６７號重型機車車牌一面，得手後旋即離去，並
    將該車牌改掛在其原本騎乘之車牌號碼ＸＭ８—１３２號重
    型機車上；復於同日下午二時三十分許，騎乘懸掛前揭竊得
    車牌之機車至臺中縣霧峰鄉○○路二百三十號由被害人甲○
    ○管領之鐵工廠，以預備之客觀上足以為兇器之老虎鉗、美
    工刀及破壞剪等工具，竊取該鐵工廠外牆上及變電箱內之電
    纜線約六十公斤（市價約新臺幣五千元），得手後旋即騎乘
    前揭機車逃逸。嗣於同日下午五時三十分許，途經臺中縣烏
    日鄉○○村○○路○段九德公墓臺鐵鐵道旁時，經警盤檢查
    獲，並當場扣得其所有該竊得之車牌一面（已發還被害人乙
    ○○）、供竊盜所用之破壞剪一支、美工刀一支、老虎鉗一
    支，及竊得之電纜線約六十公斤（已發還被害人甲○○領回
    ）。
二、案經臺中縣警察局烏日分局移送臺灣臺中地方法院檢察署檢
    察官偵查起訴。
    理    由
一、按除被告所犯為死刑、無期徒刑、最輕本刑為三年以上有期
    徒刑之罪或高等法院管轄第一審案件者外，於前條第一項程
    序進行中，被告先就被訴事實為有罪之陳述時，審判長得告
    知被告簡式審判程序之旨，並聽取當事人、代理人、辯護人
    及輔佐人之意見後，裁定進行簡式審判程序，刑事訴訟法第
    二百七十三條之一第一項定有明文。本件被告陳明章所犯係
    死刑、無期徒刑、最輕本刑為三年以上有期徒刑以外之罪，
    其於準備程序中就被訴事實為有罪之陳述，經告知簡式審判
    程序之旨，並聽取公訴人及被告之意見後，本院合議庭認為
    適宜而裁定由受命法官獨任進行簡式審判程序，合先敘明。
二、訊據被告丙○○就上揭時、地之犯罪事實，乃於警詢、偵查
    及本院審理時坦承不諱，核與被害人乙○○、甲○○於警詢
    時指述之情節相符，並有刑案現場測繪圖、刑案現場照片八
    張、員警職務報告書、車籍資料查詢表、搜索扣押筆錄及扣
    押物物品目錄附卷可稽，復有破壞剪、美工刀、老虎鉗各一
    支扣案可證，足見被告自白確與事實相符。本件事證業臻明
    確，被告犯行至堪認定。
三、按刑法第三百二十一條第一項第三款之攜帶兇器竊盜罪，係
    以行為人攜帶兇器竊盜為其加重條件，此所謂兇器，其種類
    並無限制，凡客觀上足對人之生命、身體、安全構成威脅，
    具有危險性之兇器均屬之，且祇須行竊時攜帶此種具有危險
    性之兇器為已足，並不以攜帶之初有行兇之意圖為必要。查
    本件被告持以行竊之破壞剪、美工刀、老虎鉗均係鐵製工具
    ，足認在客觀上對人之生命、身體可構成威脅，自屬兇器無
    訛，是核被告所為係犯刑法第三百二十一條第一項第三款之
    攜帶兇器加重竊盜罪。
四、次按行為後法律有變更者，適用行為時之法律。但行為後之
    法律有利於行為人者，適用最有利於行為人之法律，刑法第
    二條第一項定有明文。本件被告行為後，刑法第五十六條
    連續犯之規定，業於九十四年一月七日修正公布刪除，並於
    九十五年七月一日施行，則被告之犯行，因行為後新法業已
    刪除連續犯之規定，此刪除雖非犯罪構成要件之變更，但顯
    已影響行為人刑罰之法律效果，自屬法律有變更，依新法第
    二條第一項規定，比較新、舊法結果，仍應適用較有利於被
    告之行為時法律即舊法論以連續犯（最高法院九十五年第八
    次刑事庭會議決議參照）。則本件被告先後二次加重竊盜犯
    行，均時間緊接且犯罪構成要件相同，顯係基於概括犯意反
    覆而為，為連續犯，應依刑法第五十六條之規定論以一罪。
五、又被告前曾因竊盜案件，經本院於民國八十九年九月六日判
    處有期徒刑十一月（本院八十九年度中簡字第一四九六號）
    ，嗣經臺灣高等法院臺中分院駁回上訴確定（臺灣高等法院
    臺中分院八十九年度上易字第二九二七號），於民國九十一
    年三月五日縮短刑期執畢出監一節，有臺灣高等法院被告全
    國前案紀錄表在卷可憑，其於五年內再犯本件罪行，不論依
    修正前之刑法第四十七條獲修正後之刑法第四十七條第一項
    之規定，均構成累犯，對被告而言並無有利或不利之情形，
    字不生新舊法比較之問題，應逕依修正前之刑法第四十七條
    ，論以累犯，並加重其刑。
六、爰審酌被告年輕力壯，不思謀取正職以過生活，僅因缺錢花
    用即率爾犯案，以及所竊取之物品價值尚屬輕微，犯後尚能
    表示歉意而獲得被害人乙○○之諒解，並斟酌其犯後坦承犯
    行，態度尚稱良好等一切情狀，處以如主文所示之刑，以資
    懲儆。
七、至扣案之破壞剪、美工刀、老虎鉗各一支，乃被告所有且係
    供本件竊盜所用之物，業經被告於本院審理時供承在卷，爰
    依刑法第三十八條第一項第二款之規定宣告沒收之。
據上論斷，應依刑事訴訟法第二百七十三條之一第一項、第二百
九十九條第一項前段，刑法第三百二十一條、第一項第三款、刑
法第二條第一項、修正前刑法第五十六條、修正前刑法第四十七
條、刑法第三十八條第一項第二款，判決如主文。
中    華    民    國    95    年    7     月    19    日
                  刑事第一庭    法  官  林學晴
以上正本證明與原本無異。
如不服本判決，應於送達後十日內向本院提出上訴狀（須附繕
本），上訴於台灣高等法院台中分院。
                                書記官  賴淵瀛
中    華    民    國    95    年    7     月    19    日
附錄論罪科刑法條
中華民國刑法第321條
（加重竊盜罪）
犯竊盜罪而有左列情形之一者，處 6 月以上、 5 年以下有期徒
刑：
一  於夜間侵入住宅或有人居住之建築物、船艦或隱匿其內而犯
之者。
二  毀越門扇、牆垣或其他安全設備而犯之者。
三  攜帶兇器而犯之者。
四  結夥三人以上而犯之者。
五  乘火災、水災或其他災害之際而犯之者。
六  在車站或埠頭而犯之者。
前項之未遂犯罰之。


司法院資訊處製作；財團法人民間司法改革基金會備份。
